

### Micaella Silva Leandro

Endereço para acessar este CV: http://lattes.cnpq.br/0582482387355406

ID Lattes: 0582482387355406

Última atualização do currículo em 13/01/2021

Possui graduação em Biomedicina pela Faculdade Tecsoma (2018), Capacitação em análises e Pesquisa Clínica pelo Laboratório de Análises e Pesquisas Clínicas Labormed e Faculdade Tecsoma (2018). Possui Pósgraduação em Docência do Ensino Superior, médio e técnico pela Faculdade FATELOS (2019). (Texto informado pelo autor)

## Identificação

Nome em citações bibliográficas

Lattes iD

Micaella Silva Leandro

LEANDRO, M. S.; LEANDRO, MICAELLA SILVA

http://lattes.cnpq.br/0582482387355406

## Endereço

2019 - 2019

## Formação acadêmica/titulação

2021 Mestrado em andamento em Psicobiologia (Conceito CAPES 7).

Universidade Federal de São Paulo, UNIFESP, Brasil.

Título: AVALIAÇÃO DA ADESÃO E EFETIVIDADE DE DUAS VERSÕES DA INTERVENÇÃOVIRTUAL BEBERMENOS: COM OU SEM SESSÕES DE INTERVENÇÃOCOMPLEMENTAR ONLINE COM UM

PROFISSIONAL, Orientador: Dra. Maria Lucia Oliveira de Souza.

Bolsista do(a): Coordenação de Aperfeiçoamento de Pessoal de Nível Superior, CAPES, Brasil. Especialização em Docência nos Ensinos, Médio, Técnico e Superios. (Carga Horária: 480h).

Faculdade Telos, FATELOS, Brasil.

Título: O Ato de Aprender e o Sujeito do Aprendizado. Orientador: Pollyana de Souza Conceição Ribeiro.

2014 - 2018 Graduação em Biomedicina.

Faculdade Tecsoma, FATEC, Brasil.

Título: Avaliação da eficácia da vacinação contra o vírus da hepatite B em trabalhadores da área da

Orientador: Cláudia Peres da Silva e Rosalba Cassusi Arantes. Bolsista do(a): Programa Universidade para Todos, PROUNI, Brasil.

# Formação Complementar

2018 - 2018

Aplicações da Citometria de Fluxo na Prática Biomédica. (Carga horária: 6h).

Universidade Federal do Triângulo Mineiro, UFTM, Brasil.

2016 - 2016

Métodos em Modelagem de Proteínas e Métodos Computacionais em desenho de Fá. (Carga

horária: 8h).

Universidade Federal de Uberlândia, UFU, Brasil.

# Atuação Profissional

Faculdade Quirinópolis, CESSGO, Brasil.

Vínculo institucional 2019 - 2020 **Atividades** 01/2020 - Atual

Vínculo: Celetista, Enquadramento Funcional: Professora

Ensino, Enfermagem, Nível: Graduação

Disciplinas ministradas Epidemiologia Geral

**01/2020 - Atual** Ensino, Biomedicina, Nível: Graduação

Disciplinas ministradas

Projeto Integrador 1

**01/2020 - Atual** Ensino, Biomedicina, Nível: Graduação

Disciplinas ministradas

Casos Clínicos

**06/2019 - 12/2019** Ensino, Biomedicina, Nível: Graduação

Disciplinas ministradas

Microbiologia Clínica

**06/2019 - 12/2019** Ensino, Enfermagem, Nível: Graduação

Disciplinas ministradas Farmacologia Geral

**06/2019 - 12/2019** Ensino, Farmácia, Nível: Graduação

Disciplinas ministradas

Biossegurança

**01/2019 - 06/2019** Ensino, Enfermagem, Nível: Graduação

Disciplinas ministradas

Imunologia Geral

**01/2019 - 06/2019** Ensino, Enfermagem, Nível: Graduação

Disciplinas ministradas Microbiologia Geral

**01/2019 - 06/2019** Ensino, Biomedicina, Nível: Graduação

Disciplinas ministradas Parasitologia Clínica

Laboratório de análises e pesquisas clínicas- Labormed, LABORMED, Brasil.

#### Vínculo institucional

2018 - 2019 Vínculo: Celetista, Enquadramento Funcional: Auxiliar de Laboratório, Carga horária: 44

### Projetos de extensão

**2019 - 2019** DIABETES EM IDOSOS

Descrição: Orientação.

Situação: Concluído; Natureza: Extensão. Alunos envolvidos: Graduação: (4).

Integrantes: Micaella Silva Leandro - Coordenador.

**2019 - 2019** Feminicídio: violência contra a mulher

Descrição: Orientação.

Situação: Concluído; Natureza: Extensão. Alunos envolvidos: Graduação: (5).

Integrantes: Micaella Silva Leandro - Coordenador.

**2019 - 2019** Índice de colesterol presente em ovos submetidos aos métodos de armazenamento e preparo

Descrição: Orientação.

Situação: Concluído; Natureza: Extensão. Alunos envolvidos: Graduação: (2).

Integrantes: Micaella Silva Leandro - Coordenador.

**2019 - 2019** IDENTIFICAÇÃO DE BACTÉRIAS ENTÉRICAS EM AMOSTRAS DE LINGUIÇAS FRESCAIS

Descrição: Orientação.

Situação: Concluído; Natureza: Extensão. Alunos envolvidos: Graduação: (3).

Integrantes: Micaella Silva Leandro - Coordenador.

**2019 - 2019** DESCRIÇÃO DO CRESCIMENTO BACTERIANO VITIS VINIFERA L. EM MEIOS RICOS E SELETIVOS

PARA CRESCIMENTO BACTERIANO

Descrição: Orientação.

Situação: Concluído; Natureza: Extensão. Alunos envolvidos: Graduação: (3) .

Integrantes: Micaella Silva Leandro - Coordenador.

2019 - 2019 CÂNCER DE PRÓSTATA: COMO SE PREVENIR?

Descrição: Orientação.

Situação: Concluído; Natureza: Extensão. Alunos envolvidos: Graduação: (3) .

Integrantes: Micaella Silva Leandro - Coordenador.

**2019 - 2019** Crianças com Cardiopatia Congênita

Descrição: Orientação.

Situação: Concluído; Natureza: Extensão.

Integrantes: Micaella Silva Leandro - Coordenador.

Descrição: Orientação.

Situação: Concluído; Natureza: Extensão. Alunos envolvidos: Graduação: (2).

Integrantes: Micaella Silva Leandro - Coordenador.

**2019 - 2019** HIPERTENSÃO ARTERIAL Descrição: Orientação.

Situação: Concluído; Natureza: Extensão. Alunos envolvidos: Graduação: (4).

Integrantes: Micaella Silva Leandro - Coordenador.

#### **Idiomas**

2019 - 2019

Inglês

Compreende Razoavelmente, Fala Razoavelmente, Lê Razoavelmente, Escreve Razoavelmente.

IMPACTO NUTRICIONAL PARA DIFERENTES PREPAROS DE SOLANUM LYCOPERSICUM

# Produções

Produção bibliográfica

#### Artigos completos publicados em periódicos

Ordenar por

Ordem Cronológica



- FELIPE, ALBERTO GABRIEL BORGES; MOREIRA, KATIELLY XAVIER; RODRIGUES, WELLINGTON FRANCISCO; LEANDRO,
  MICAELLA SILVA. Doença de chagas: Análise de mortalidade na região Centro-Oeste do Brasil (2008 a 2017) / Chagas disease:
  Analysis of mortality in the Central-West region of Brazil (2008 to 2017). Brazilian Journal of Health Review, v. 3, p. 16102-16107, 2020.
- 2. MACEDO, E. B.; RODRIGUES, W. F.; **LEANDRO, M. S.**. Correlation of deaths due to malaria and chronic disease in an endemic area of Brazil. Revista Saberes Acadêmicos, v. 2, p. 37-46, 2018.

#### Apresentações de Trabalho

- MACEDO, E. B.; LEANDRO, M. S. . Corelação de óbitos por Malária e Doenças Crônicas em áreas endêmicas do Brasil. 2018. (Apresentação de Trabalho/Outra).
- ANTUNES, L. G.; SILVA, K. F.; BORGES, A. V. B. E.; LEANDDRO, M. O.; CASTRO, K. G.; MIWA, B. A.; LEANDRO, M. S. Frequência de Óbitos por Neoplasias da Cavidade Oral nas Macrorregiões do Brasil: Um Campo Para Novos Biomarcadores. 2018. (Apresentação de Trabalho/Congresso).
- 3. **LEANDRO, M. S.**. Avaliação da incidência de sífilis em alunos do terceiro ano da Escola Estadual Dr. Virgílio de Melo Franco. 2016. (Apresentação de Trabalho/Outra).

### Demais tipos de produção técnica

- **1. LEANDRO, M. S.**. Coloração de GRAM. 2019. (Curso de curta duração ministrado/Outra).
- ÉLEANDRO, M. S.. Avaliação Laboratorial e Ocorrências Técnicas na Tipagem Eritrocítica. 2018. (Curso de curta duração ministrado/Outra).

### **Eventos**

#### Participação em eventos, congressos, exposições e feiras

- 1. "I SEMANA ACADÊMICA DA ODONTOLOGIA: Educação e Ciência na propagação da saúde". 2020. (Seminário).
- 2. I Seminário de Antroposofia Aplicada a Saúde e Educação. 2019. (Seminário).
- **3.** Worshop de Mindfulness- Vivendo o momento presente. 2018. (Outra).
- 4. Biomedicina em ação.Palestra introdutória a Dengue, vírus zica e chikungunya. Para alunos do ensino fundamental. 2017. (Oficina).
- 5. Humanização da saúde púbica. 2017. (Outra).
- **6.** XXI Semana de eventos dos cursos da saúde-SEVETEC. 2017. (Outra).

- **7.** 26 anos da Lei 8080 de 19 de setembro de 1990. 2016. (Simpósio).
- 8. II Simpósio Nacional de Aplicações Biotecnológicas. 2016. (Simpósio).
- 9. II SIMPÓSIO NACIONAL DE APLICAÇÕES BIOTECNOLÓGICAS. 2016. (Simpósio).
- 10. MÉTODOS EM MODELAGEM DE PROTEÍNAS E MÉTODOS COMPUTACIONAIS EM DESENHO DE FÁRMACOS. 2016. (Congresso).
- 11. PROJETO ENSINO RESPONSÁVEL. 2016. (Outra).
- 12. XX Semana de Eventos da Faculdade Tecsoma- SEVETEC. 2016. (Exposição).
- 13. CURSO DE CAPACITAÇÃO SOBRE LEISHMANIOSE VISCERAL E TEGUMENTAR E DOENÇAS SEXUALMENTE TRANSMISSÍVEIS. 2015. (Outra).
- **14.** ENSINO RESPONSÁVEL. ENSINO RESPONSÁVEL. 2015. (Feira).
- 15. ERROS PRÉ ANALITICO: DA PRÉ RECEPÇÃO AO PROCESSAMENTO DA AMOSTRA. 2015. (Seminário).
- **16.** II ENCONTRO CIENTÍFICO DA BIOMEDICINA. 2015. (Encontro).
- 17. I SEMINÁRIO DE RELAÇÕES ÉTNICO-RACIAIS. Singularidade comportamental e genética experimental em indivíduos da mesma espécie e de diferentes linhagens. 2015. (Seminário).
- **18.** I SIMPÓSIO DA UTI DO HOSPITAL MUNICIPAL DE PARACATU. 2015. (Simpósio).
- 19. XIII COOPERSHOW E 25° SEMANA DO COPERADO. REALIZAÇÃO DE EXAMES DE ROTINA. 2015. (Feira).
- **20.** XIX Semana de Eventos. Avaliação da incidência de Sífilis em jovens do terceiro ano da Escola Estadual Dr. Virgílio de Melo Franco em Paracatu/MG. 2015. (Seminário).
- 21. Curso de capacitação para profissionais da atenção primaria sobre Leishmaniose e Dengue. 2014. (Outra).
- 22. Palestra Introdutória sobre Monitoramento de Vetores da Entomofauna (Dengue, Febre Amarela, Malária e Vírus Selvagem do Nilo) relacionados a reservatórios de Usinas Hidrelétricas.. 2014. (Seminário).
- **23.** XVIII Semana de Eventos. Avaliação do perfil ABO-Rh dos alunos do ensino médio da Escola Estadual Olindina Loureiro regularmente matriculados em 02/2014. 2014. (Seminário).

#### Organização de eventos, congressos, exposições e feiras

- 1. LEANDRO, M. S.. I ENCONTRO DE PESQUISA E EXTENSÃO DA FACULDADE QUIRINÓPOLIS. 2019. (Outro).
- 2. \*\* LEANDRO, M. S.. II SIMPÓSIO EM CIÊNCIAS DA SAÚDE DA FACULDADE QUIRINÓPOLIS. 2019. (Outro).

### Orientações

Orientações e supervisões concluídas

#### Trabalho de conclusão de curso de graduação

 Eblea Macedo. Correlação de obtos por málaria e doenças crônicas em aréas endêmicas do Brasil. 2018. Trabalho de Conclusão de Curso. (Graduação em Biologia) - CESUBE. Orientador: Micaella Silva Leandro.

# Educação e Popularização de C & T

### Cursos de curta duração ministrados

- 1. **EANDRO, M. S.**. Avaliação Laboratorial e Ocorrências Técnicas na Tipagem Eritrocítica. 2018. (Curso de curta duração ministrado/Outra).
- 2. LEANDRO, M. S.. Coloração de GRAM. 2019. (Curso de curta duração ministrado/Outra).

# Outras informações relevantes

Instituição: Faculdade Quirinópolis Disciplina: Parasitologia Clínica Curso: Biomedicina Carga horária: 72 horas Ano: 2019 Instituição: Faculdade Quirinópolis Disciplina: Microbiologia Clínica Curso: Biomedicina Carga horária: 72 horas Ano: 2019 Instituição: Faculdade Quirinópolis Disciplina: Imunologia Geral Curso: Enfermagem Carga horária: 72 horas Ano: 2019 Instituição: Faculdade Quirinópolis Disciplina: Microbiologia Geral Curso: Enfermagem Carga horária: 72 horas Ano: 2019 Instituição: Faculdade Quirinópolis Disciplina: Farmacologia Geral Curso: Enfermagem Carga horária: 72 horas Ano: 2019